臺灣臺中地方法院刑事判決　　　　　　 100年度訴字第1108號
公　訴　人　臺灣臺中地方法院檢察署檢察官
被　　　告　黃昭鴻
上列被告因違反毒品危害防制條例案件，經檢察官提起公訴（10
0年度毒偵字第448號），茲被告於準備程序中就被訴事實為有罪
之陳述，於聽取當事人之意見後，由本院裁定進行簡式審判程序
，判決如下：
    主    文
黃昭鴻施用第一級毒品，累犯，處有期徒刑壹年肆月。
    犯罪事實及理由
一、本案之犯罪事實及證據除應補充「被告於本院準備程序及審
    理時為認罪之陳述」為證據外，餘均引用檢察官起訴書之記
    載（如附件）。
二、爰審酌被告經觀察、勒戒及強制戒治之處分，暨因施用毒品
    案件經法院判刑確定後，仍未能徹底戒絕毒品，再犯本件施
    用毒品犯行，足見其戒絕毒癮之意志不堅，未能體悟施用毒
    品對自己、家人造成之傷害及社會之負擔，惟幸其犯後坦認
    犯行，且於警詢、偵查中均指證出其所購毒之來源（查係已
    遭監聽偵查之對象，無適用供出上手因而查獲之減刑規定）
    ，足見其犯後已具悔意，暨施用毒品乃戕害自身健康，尚未
    直接危害他人，反社會性不高等一切情狀，量處如主文所示
    之刑，以示懲儆。
三、依刑事訴訟法第273條之1第1項、第299條第1項前段、第310
    條之2、第454條第1項、第2項，毒品危害防制條例第10條第
    1項、第23條第2項，刑法第11條前段、第55條、第47條第1
    項，判決如主文。
四、如不服本判決，得於判決書送達之日起10日內，以書狀敘述
    理由，向本院提出上訴（須附繕本）。
中    華    民    國   100    年    5     月    24    日
                  刑事第十四庭    法  官  許月馨
上正本證明與原本無異。
                                  書記官  黃美雲
中    華    民    國   100    年    5     月    24    日
附錄本案論罪科刑法條全文
毒品危害防制條例第10條
施用第一級毒品者，處6月以上5年以下有期徒刑。
施用第二級毒品者，處3年以下有期徒刑。
附件：                                              國股
臺灣臺中地方法院檢察署檢察官起訴書                  辭股
                                    100年度毒偵字第448號
    被      告  黃昭鴻  男  38歲（民國○○年○○月○日生）
                        住臺中市○○區○○街31號2樓
                        （另案在法務部矯正署臺中監獄執行
                        中）
                        國民身分證統一編號：Ｚ000000000號
上列被告因違反毒品危害防制條例案件，業經偵查終結，認應提
起公訴，茲敘述犯罪事實、證據並所犯法條如下：
        犯罪事實
一、黃昭鴻前於民國87年間因施用毒品案件，經臺灣臺中地方法
    院裁定送觀察、勒戒後，認有繼續施用毒品之傾向，由本署
    檢察官向臺灣臺中地方法院聲請裁定送強制戒治，於89年5
    月24日強制戒治期滿釋放。又因施用第二級毒品案件，經臺
    灣臺中地方法院裁定送強制戒治，於民國92年4月1日強制戒
    治期滿釋放，刑罰部分則由臺灣臺中地方法院判處有期徒刑
    10月確定，並於94年1月11日因假釋付保護管束期滿未經撤
    銷，視為執行完畢。另於96年間，又因施用第一、二級毒品
    案件，經臺灣臺中地方法院判處有期徒刑10月及8月，經合
    併減刑及定應執行刑後，應執行有期徒刑1年5月，於96年10
    月13日執行完畢。詎其仍不知戒絕，復基於施用第一級毒品
    海洛因及第二級毒品甲基安非他命之犯意，於99年12月15日
    下午6時許，在臺中縣大甲鎮（現改制為臺中市大甲區○○
    ○路之加油站廁所內，將海洛因及磨成粉狀之甲基安非他命
    置入針筒加水注射靜脈之方式，施用第一級毒品海洛因、第
    二級毒品甲基安非他命1次。嗣於99年12月15日晚上7時30分
    許，黃昭鴻因另涉詐欺案件為警通緝到案，經黃昭鴻同意採
    集尿液送往詮昕科技股份有限公司檢驗，結果呈可待因、嗎
    啡、安非他命及甲基安非他命陽性反應，始悉上情。
二、案經臺中市政府警察局大甲分局報告偵辦。
        證據並所犯法條
一、上揭犯罪事實，業據被告黃昭鴻於警詢時及本署偵查中坦承
    不諱，且其於警局採集之尿液經送往詮昕科技股份有限公司
    檢驗，結果呈可待因、嗎啡、安非他命及甲基安非他命陽性
    反應，有該公司濫用藥物尿液檢驗報告1紙在卷可稽。固本
    件被告犯行係在其所受強制戒治執行完畢釋放後5年後，然
    因被告既曾於釋放後5年內，再因施用毒品罪而經檢察官起
    訴，嗣後經法院宣示有罪判決並確定，此有刑案資料查註紀
    錄表、全國施用毒品案件紀錄表各乙份在卷可參，是被告前
    經實施強制戒治之處分，顯不足以遮斷其施用毒品之毒癮，
    無法收其實效，揆諸毒品危害防制條例第20條、第23條的立
    法理由及參照最高法院97年第5次刑事庭會議之決議，自非
    屬「5年後再犯」之情形，而應依毒品危害防制條第10條規
    定另行起訴處罰。被告施用毒品犯嫌，堪以認定。
二、核被告所為，係犯毒品危害防制條例第10條第1 項之施用第
    一級毒品罪嫌及同條例第10條第2 項之施用第二級毒品罪嫌
    。被告以一行為觸犯上開二罪名，為想像競合犯，請從一重
    之施用第一級毒品罪論處。又被告曾受有期徒刑之執行完畢
    ，有本署刑案資料查註紀錄表可按，其於5年內故意再犯本
    件有期徒刑以上之罪，請依累犯規定，加重其刑。請審酌被
    告毒品前科累累，其毒癮甚重，需同時施用不同毒品解癮，
    請從重論處有期徒刑2年，以示懲儆，並藉以戒斷毒癮。
三、依毒品危害防制條例第23條第2項、刑事訴訟法第251條第 1
    項提起公訴。
    此  致
臺灣臺中地方法院
中    華    民    國   100    年    3     月    16    日
                              檢察官      謝名冠
本件正本證明與原本無異
中    華    民    國   100    年    3     月    28    日
                              書記官      陳南成
附錄本案所犯法條全文
毒品危害防制條例第10條
施用第一級毒品者，處 6 月以上 5 年以下有期徒刑。
施用第二級毒品者，處 3 年以下有期徒刑。